【裁判字號】    97,上易,715
【裁判日期】    970515
【裁判案由】    毒品危害防制條例
【裁判全文】
臺灣高等法院刑事判決                 97年度上易字第715號
    上  訴  人
    即  被  告  甲○○
                        現於臺灣新店戒治所
上列上訴人因毒品危害防制條例案件，不服臺灣板橋地方法院96
年度易字第3297號，中華民國96年12月21日第一審判決（起訴案
號：臺灣板橋地方法院檢察署96年度偵字第15850號）， 提起上
訴，本院判決如下：
    主  文
上訴駁回。
    事  實
一、甲○○前因竊盜案件，經原審以88年度易字第3523號判決判
    處有期徒刑3月確定， 於民國92年2月6日有期徒刑執行完畢
    。詎仍不知悔改，明知其友人蘇文賢、陳俊延2人（ 檢察官
    另行聲請觀察、勒戒）有施用毒品之習性，惟因缺乏購買毒
    品之來源，竟基於幫助他人施用第二級毒品甲基安非他命之
    犯意，在臺北縣蘆洲市○○路附近之樹德公園，為蘇文賢、
    陳俊延2人以每次新臺幣1千元至1千5百元不等之代價，均先
    向年籍不詳綽號「不良」之成年男子購入甲基安非他命每次
    一包，購得後分別於96年5月15日、96年5月底某日將所購得
    之第二級毒品甲基安非他命攜帶至蘇文賢位於臺北縣蘆洲市
    ○○路3號4樓住處供蘇文賢施用，又於96年7月6日將所購得
    之第二級毒品甲基安非他命於上開地點同時提供蘇文賢、陳
    俊延施用，以此方式分別或同時幫助蘇文賢、陳俊延非法施
    用甲基安非他命，蘇文賢再當場從中拿取可供施用之甲基安
    非他命予甲○○施用，以酬謝甲○○代購毒品。嗣經警於96
    年7月7日晚間11時許，在臺北縣蘆洲市○○路3號3樓查獲甲
    ○○，而查知上情。
二、案經臺北縣政府警察局蘆洲分局移送臺灣板橋地方法院檢察
    署檢察官相驗後偵查起訴。
    理  由
一、訊據被告矢口否認有何幫助蘇文賢、陳俊延施用第二級毒品
    安非他命之犯行，辯稱： 是蘇文賢、陳俊延2人合資自己去
    購買，不是伊提供云云。惟查，上揭犯罪事實，業據被告甲
    ○○於原審審判時均坦供不諱，核與證人蘇文賢、陳俊延於
    警詢及偵查之證述大致相符，並有臺灣檢驗科技股份有限公
    司所出具之甲○○、蘇文賢、陳俊延濫用尿液檢驗報告各一
    紙在卷可稽，足認被告前揭自白與事實相符，堪予採信。被
    告於上訴後未提證據空言推翻前詞，諉屬事後卸責之詞，不
    足採信，本案事證明確，被告犯行堪以認定，應依法論科。
二、核被告所為，係犯毒品危害防制條例第10條第2項、刑法第3
    0條第1項之幫助施用第二級毒品罪。被告於幫助施用時持有
    第二級毒品之低度行為，為幫助施用之高度行為吸收，不另
    論罪。被告所犯上開3罪，犯意各別，行為互殊， 應分論併
    罰。被告於96年7月6日，均係同時以一行為幫助蘇文賢、陳
    俊延施用毒品，為同種想像競合犯，應從一重處斷。被告前
    因竊盜案件，經原審以88年度易字第3523號判決判處有期徒
    刑3月確定，於92年2月6日有期徒刑執行完畢， 有本院被告
    前案紀錄表1份附卷可查，被告於有期徒刑執行完畢後，5年
    之內分別故意犯本件有期徒刑以上之罪，均應依刑法第47條
    第1項累犯之規定，加重其刑。 又被告係基於幫助之犯意而
    為幫助蘇文賢、陳俊延施用毒品，為幫助犯，應依刑法第30
    條第2項之規定，按正犯之刑減輕，並先加後減。
三、原審因認被告罪證明確， 引用毒品危害防制條例第10條第2
    項，刑法第11條前段、第30條第1項前段、第2項、第55條、
    第47條第1項前段、第51條第5款之規定。並審酌被告為便利
    友人施用毒品而為此犯罪之動機、目的、手段、所生之危害
    及智識程度，暨其經查獲後自知事證明確，未多為無謂辯解
    而坦認犯行之態度等一切情狀，分別量處有期徒刑3月、3月
    、4月，並定其應執行之刑，以示警懲。 對於被告經警查獲
    時扣得之第二級毒品甲基安非他命1包（毛重0點2公克） 、
    空夾鏈袋1只，均係被告另行取得， 供其自己施用第二級毒
    品甲基安非他命所用，並無證據證明與被告本案犯行有關（
    原審96年11月28日簡式審判筆錄），既得作為他案之證物，
    爰不於本案宣告沒收，併予敘明。核其認事用法，尚無不合
    ，量刑亦稱妥適，上訴人即被告上訴意旨否認犯罪，指摘原
    判決不當，請求撤銷改判，並無理由，上訴應予駁回。
據上論斷，應依刑事訴訟法第368條，判決如主文。
本案經檢察官鄭龍照庭執行職務。
中    華    民    國    97    年    5    月    15    日
                  刑事第４庭  審判長法  官  沈宜生
                                    法  官  鄭水銓
                                    法  官  周煙平
以上正本證明與原本無異。
不得上訴。
                                    書記官蕭麗珍
中    華    民    國    97    年    5     月    21    日
附錄：本案論罪科刑法條
毒品危害防制條例第10條第2項
施用第一級毒品者，處 6 月以上 5 年以下有期徒刑。
施用第二級毒品者，處 3 年以下有期徒刑。


司法院資訊處製作；財團法人民間司法改革基金會備份。
